臺灣臺北地方法院刑事判決
110年度審交易字第501號
公  訴  人  臺灣臺北地方檢察署檢察官
被      告  戴金印
上列被告因公共危險案件，經檢察官提起公訴（110年度偵字第2
6315號），本院判決如下：
    主    文
戴金印吐氣所含酒精濃度達每公升零點二五毫克以上而駕駛動力
交通工具，累犯，處有期徒刑捌月，併科罰金新臺幣壹萬元，罰
金如易服勞役，以新臺幣壹仟元折算壹日。
    犯罪事實
一、戴金印前已迭因酒駕經法院判處罪刑確定，詎猶不知悔改，
    於民國110年8月22日晚間6時30分許起，在新北市○○區○○路0
    00號熱炒店飲用酒類後，竟仍基於酒後駕駛動力交通工具之
    犯意，於同日晚間8點30分許，騎乘車牌號碼000-000號普通
    重型機車上路，嗣於同日晚間11時10分許，行經新北市新店
    區北宜路與文中路口，因手持香菸騎乘機車為警攔查，並實
    施吐氣酒精濃度測試，於同日晚間11時41分許，測得其吐氣
    中所含酒精濃度達每公升0.72毫克，始悉上情。
二、案經新北市政府警察局新店分局報請臺灣臺北地方檢察署檢
    察官偵查起訴。
    理    由
一、本件認定事實所引用之卷證資料（包含人證、書證、物證，
    詳下述及者），並無證據證明係公務員違背法定程序所取得
    ，與本案亦有自然之關連性，公訴人、被告戴金印迄至本案
    言詞辯論終結，均不爭執該等卷證之證據能力，亦未提出關
    於證據能力之聲明異議（見本院卷第27至31頁），本院認引
    為證據為適當，是依刑事訴訟法第159條之5等規定，下述認
    定事實所引用之證據方法均有證據能力。　　
二、上開犯罪事實，業據被告於警詢、偵查及本院審理時均坦承
    不諱（見偵卷第51至53、83至87頁，本院卷第28、30至31頁
    ），並有酒精濃度測定紀錄表、財團法人台灣商品檢測驗證
    中心109年12月13日核發之呼氣酒精測試器檢定合格證書影
    本、新北市政府警察局舉發違反道路交通管理事件通知單、
    吐氣酒精濃度檢測程序暨拒測法律效果確認單、車輛詳細資
    料報表、公路監理電子閘門等件（見偵卷第89、91、93至97
    、99、107至109頁）在卷可稽，足認被告前揭任意性自白核
    與事實相符，堪以採信。是本案事證明確，其犯行洵堪認定
    ，應予依法論科。
三、論罪科刑：
　㈠核被告所為，係犯刑法第185條之3第1項第1款之吐氣所含酒
    精濃度達每公升0.25毫克以上而駕駛動力交通工具罪。
　㈡累犯裁量加重本刑之論述：
　⒈查被告前因酒後不能安全駕駛致交通危險罪，經本院以105年
    度審交易字第637號判決判處有期徒刑7月，復經臺灣高等法
    院以105年度交上易字第387號判決駁回上訴確定，於106年6
    月28日徒刑執行完畢出監等情，有臺灣高等法院被告前案紀
    錄表在卷可稽。是被告於有期徒刑執行完畢後，5年內故意
    再犯有期徒刑以上之罪，為累犯。
　⒉本院審酌被告前已迭因酒駕犯公共危險案件，經法院判處罪
    刑確定並執行完畢，理應產生警惕作用，返回社會後能因此
    自我控管，不再觸犯有期徒刑以上之罪，詎仍不知悛悔，再
    犯與前案罪質相同之本案，亦徵其就此類犯行之刑罰反應力
    甚為薄弱，須再延長其矯正期間，以助被告重返社會，並兼
    顧社會防衛之效果，暨考量被告犯罪所造成法秩序等公益之
    危害，避免被告再犯之效果高低等因素，依司法院釋字第77
    5號解釋意旨，認應依刑法第47條第1項加重其刑。
　㈢爰審酌被告長期有酗酒惡習，罔顧政府不斷宣導酒駕行為之
    惡性，社會輿論亦不斷譴責酒駕行為，仍不顧行車安全，明
    知自己已飲用酒類卻仍率爾騎乘機車上路，且吐氣所含酒精
    濃度高達每公升0.72毫克，顯漠視往來公眾及駕駛人之生命
    、身體及財產安全，誠應非難；本院考量被告犯後坦承犯行
    ，但其屢犯酒後駕車案件【查被告前於：①96年間酒駕吐氣
    所含酒精濃度達0.95mg/L，經臺灣新北地方法院（原臺灣板
    橋地方法院，下稱新北地院）以96年度交簡字第615號判決
    判處拘役40日確定；②97年間酒駕吐氣所含酒精濃度達0.94m
    g/L，經本院以97年度店交簡字第39號判決判處有期徒刑4月
    確定；③98年間酒駕吐氣所含酒精濃度達0.91mg/L，經新北
    地院以98年度交簡字第284號判決判處有期徒刑3月確定；④9
    9年間酒駕吐氣所含酒精濃度達0.98mg/L，經新北地院以99
    年度交簡字第5999號判決判處有期徒刑6月確定；⑤100年間
    酒駕吐氣所含酒精濃度達1.01mg/L，經本院以100年度審交
    易字第240號判決判處有期徒刑6月，併科罰金新臺幣10萬元
    ，復經臺灣高等法院以101年度交上易字第28號判決駁回上
    訴確定；⑥105年間酒駕吐氣所含酒精濃度達0.40mg/L，經本
    院以105年度審交易字第637號判決判處有期徒刑7月，復經
    臺灣高等法院以105年度交上易字第387號判決駁回上訴確定
    。前開①至⑥所示案件均執行完畢（構成累犯部分不重複評價
    ）】，今再犯相同之罪（本案係第⑦犯），難認被告已深切
    認知其行為之不當，兼衡其生活狀況【前以開計程車為業，
    然因酒駕而遭吊銷駕照，現從事保全工作，與高齡91歲父親
    同住（併參見卷附高院105年度交上易字第387號判決、新北
    地院101年度婚字第323號判決所載）】、智識程度（五專肄
    業）、酒測值高低（本次吐氣所含酒精濃度達每公升0.72毫
    克），暨其目的、手段、所生危害等一切情狀，量處如主文
    所示之有期徒刑，併科如主文所示之罰金，並諭知易服勞役
    之折算標準。
據上論斷，應依刑事訴訟第299條第1項前段，刑法第185條之3第
1項第1款、第47條第1項、第42條第3項前段，刑法施行法第1條
之1第1項，判決如主文。
本案經檢察官鐘曉亞偵查起訴，檢察官羅嘉薇到庭執行職務。
中　　華　　民　　國　　110 　年　　11　　月　　30　　日
                  刑事第二十一庭  法  官  歐陽儀
上正本證明與原本無異。
如不服本判決應於收受送達後20日內向本院提出上訴書狀，並應
敘述具體理由；其未敘述上訴理由者，應於上訴期間屆滿後20日
內向本院補提理由書（均須按他造當事人之人數附繕本）「切勿
逕送上級法院」。因疫情而遲誤不變期間，得向法院聲請回復原
狀。
                                  書記官  程于恬
中　　華　　民　　國　　110 　年　　11　　月　　30　　日
附錄本案論罪科刑條全文：
中華民國刑法第185條之3
駕駛動力交通工具而有下列情形之一者，處2年以下有期徒刑，
得併科20萬元以下罰金：
一、吐氣所含酒精濃度達每公升零點二五毫克或血液中酒精濃度
    達百分之零點零五以上。
二、有前款以外之其他情事足認服用酒類或其他相類之物，致不
    能安全駕駛。
三、服用毒品、麻醉藥品或其他相類之物，致不能安全駕駛。
因而致人於死者，處3年以上10年以下有期徒刑；致重傷者，處1
年以上7年以下有期徒刑。
曾犯本條或陸海空軍刑法第54條之罪，經有罪判決確定或經緩起
訴處分確定，於五年內再犯第1項之罪因而致人於死者，處無期
徒刑或5年以上有期徒刑；致重傷者，處3年以上10年以下有期徒
刑。